【裁判字號】    99,小上,6
【裁判日期】    990329
【裁判案由】    清償債務
【裁判全文】
臺灣屏東地方法院民事裁定               99年度小上字第6號
上  訴  人  丙○○
被 上 訴人  臺灣新光商業銀行股份有限公司
法定代理人  乙○○
被 上 訴人  新光行銷股份有限公司
法定代理人  甲○○
上列當事人間請求清償債務事件，上訴人對於中華民國98年11月
30日本院潮州簡易庭98年度潮小字第497 號第一審判決提起上訴
，本院裁定如下：
    主  文
上訴駁回。
第二審訴訟費用新台幣壹仟伍佰元由上訴人負擔。
    理  由
一、按對於小額程序第一審判決之上訴，非以其違背法令為理由
    ，不得為之。上訴狀內應記載上訴理由，表明下列各款事項
    ：一、原判決所違背之法令及其具體內容。二、依訴訟資料
    可認為原判決有違背法令之具體事實，民事訴訟法第436 條
    之24第2 項、第436 條之25定有明文。所謂判決違背法令，
    依民事訴訟法第436 條之32第2 項準用同法第468 條及第46
    9 條第1 款至第5 款規定，係指判決不適用法規或適用不當
    ，或有同法第469 條第1 款至第5 款所列當然違背法令之情
    形，並不包括判決不備理由或理由矛盾之情形。當事人提起
    上訴，如依民事訴訟法第468 條規定，以小額程序第一審判
    決有不適用法規或適用法規不當為上訴理由時，其上訴狀或
    理由書應有具體之指摘，並揭示該法規之條項或其內容，若
    係成文法以外之法則，應揭示該法則之旨趣，倘為司法院解
    釋或最高法院之判例，則應揭示該判解之字號或其內容，如
    依民事訴訟法第469 條第1 款至第5 款所列情形為理由時，
    其上訴狀或理由書應揭示合於該條款之事實，上訴狀或理由
    書如未依此項方法表明者，即難認為已對小額程序第一審判
    決之違背法令有具體之指摘，其上訴自難認為合法（最高法
    院71年台上字第314 號判例參照）。
二、本件被上訴人於原審主張：上訴人因向訴外人巔峰電信股份
    有限公司購買「亞太行動假期」電信商品，於民國94年1 月
    間，委由被上訴人新光行銷股份有限公司（即原誠泰行銷股
    份有限公司，以下簡稱新光行銷公司），向上訴人臺灣新光
    商業銀行股份有限公司（即原誠泰商業銀行股份有限公司，
    以下簡稱新光商業銀行）辦理消費性貸款，經簽訂消費性商
    品貸款契約，並經上訴人新光商業銀行撥款，依約上訴人應
    自94年2 月14日起至96年1 月14日止，於每月14日攤還新台
    幣（下同）2,000 元，詎上訴人自94年9 月14日起即未再還
    款，依約所欠34,000元全部視為到期，其中24,000元經被上
    訴人新光行銷公司代償後，自被上訴人新光商業銀行受讓其
    債權，被上訴人新光商業銀行則自行保有1 萬元債權等情，
    依消費借貸之法律關係，請求判命上訴人給付被上訴人新光
    商業銀行1 萬元，給付被上訴人新光行銷公司24,000元，及
    均自94年10月15日起至清償日止，按約定利率週年百分之20
    計算之利息。原審為被上訴人新光商業銀行、新光行銷公司
    全部勝訴之判決，並依職權宣告假執行，上訴人聲明不服提
    起上訴，其上訴理由略謂：伊向巔峰電信股份有限公司購買
    「亞太行動假期」電信商品，亞太電信公司所提供之通信系
    統不能操作，巔峰電信股份有限公司亦未依約服務，以致無
    故斷訊至今，原審未命巔峰電信股份有限公司及亞太電信公
    司到庭作證，容有調查未盡之情事。又伊與被上訴人間並無
    具拘束力之契約關係，巔峰電信股份有限公司及亞太電信公
    司應對伊負違約之責任，卻未經伊之同意，即任意移轉債權
    ，亦有違原訂契約為雙務契約之精神。原審未詳加調查審認
    ，即逕為伊敗訴之判決，自屬理由不備，且為違法等語。
三、經查：上訴人對於原判決提起上訴，雖以原判決理由不備為
    其理由，惟對於小額程序第一審判決之上訴，並非得以理由
    不備為其理由，且上訴人雖另指摘原判決違法，但並未表明
    原判決所違背之法令及其具體內容，暨依訴訟資料合於該違
    背法令之具體事實，自難認已合法表明上訴理由，依首揭說
    明，應認其上訴為不合法。
四、據上論結，本件上訴為不合法，依民事訴訟法第436 條之32
    第1 項、第2 項、第436 條之19第1 項、第444 條第1 項前
    段、第95條、第78條，裁定如主文。
中    華    民    國    99    年    3     月    29    日
                  民事第一庭    審判長法  官  孫國禎
                                      法  官  潘  快
                                      法  官  春生
正本係照原本作成。
本裁定不得抗告。
中    華    民    國    99    年    3     月    29    日
                                      書記官  蘇雅慧

司法院資訊處製作；財團法人民間司法改革基金會備份。
